【裁判字號】    94,易,1318
【裁判日期】    950428
【裁判案由】    毒品危害防制條例
【裁判全文】
臺灣臺北地方法院刑事判決              94年度易字第1318號
公  訴  人  臺灣臺北地方法院檢察署檢察官
被      告  甲○○
上列被告因毒品危害防制條例案件，經檢察官提起公訴（94年度
偵字第11977 號），被告於準備程序時為有罪之陳述，經本院合
議庭裁定改依簡式審判程序審理，並判決如下：
    主  文
甲○○施用第二級毒品，累犯，處有期徒刑伍月，如易科罰金，
以參佰元折算壹日。扣案之第二級毒品安非他命壹包（驗餘淨重
零點玖參公克）沒收銷燬之。打火機壹個沒收。
    事  實
一、甲○○前於民國八十八年間因施用毒品案件，經本院以八十
    八年度毒聲字第八八三號裁定送觀察勒戒後，認其無繼續施
    用毒品傾向，由臺灣臺北地方法院於八十八年四月三十日以
    八十八年度偵字第八五二○號為不起訴處分確定。其再於八
    十九年間又因施用毒品案件，經本院以八十九年度毒聲字第
    一一八號裁定送觀察勒戒後，於八十九年九月二十六日執行
    完畢出監，仍認其無繼續施用毒品傾向，由臺灣臺北地方法
    院檢察署檢察官於八十九年九月三十日以八十九年度毒偵緝
    字第三三九號為不起訴處分確定。但甲○○並未戒除毒癮，
    又於九十三年間三犯施用毒品罪，經本院於九十三年六月七
    日以九十三年度簡字第一一八八號判處有期徒刑四月確定，
    於九十四年九月三十日易科罰金執行完畢。竟仍不知悔改，
    於受前開觀察勒戒及徒刑執行完畢出監後五年內，復基於施
    用第二級毒品安非他命之犯意，於九十四年六月三十日晚上
    某時，在臺北市○○區○○街二二一號四樓居處，以吸食器
    燃燒第二級毒品安非他命後吸食氣體之方式，施用第二級毒
    品安非他命一次，旋將吸食器丟棄滅失。嗣於同年七月二日
    二十二時二十分許，在臺北市○○區○○街一六七號前為警
    查獲。並扣得第二級毒品安非他命一包與玻璃吸食器一組等
    物。
二、案經臺北市政府警察局萬華分局報告臺灣臺北地方法院檢察
    署檢察官偵查起訴。
    理  由
壹、程序事項：
    本件被告甲○○所犯係死刑、無期徒刑、最輕本刑為三年以
    上有期徒刑以外之罪，被告於準備程序中就被訴事實為有罪
    之陳述，經法官告知簡式審判程序之旨，並聽取公訴人、被
    告之意見後，本院認為適宜由受命法官獨任進行簡式審判程
    序，而依刑事訴訟法第二百七十三條之一第一項規定，裁定
    改用簡式審判程序。
貳、實體事項：
一、上開犯罪事實，業據被告甲○○於本院審理時坦承不諱，且
    其於九十四年七月二日二十二時二十分許為警查獲後，在七
    月三日經警採集其尿液送驗結果，呈安非他命陽性反應，亦
    有臺灣檢驗科技股份有限公司於九十四年七月二十二日所出
    具之濫用藥物尿液檢驗報告一紙在卷可稽（參偵卷第四十八
    頁），足信被告前揭出於任意性之自白與事實相符，可以採
    信。是本件被告施用第二級毒品安非他命之犯行，事證明確
    ，堪以認定。查被告前已因施用毒品案件，經裁定送觀察、
    勒戒，於八十九年九月二十六日執行完畢後，再度犯施用毒
    品罪，經判刑確定並執行完畢釋放等情，有臺灣高等法院被
    告全國前案紀錄表在卷可考，其於執行完畢釋放後五年內又
    犯本件施用毒品罪，自應依法論科。
二、按安非他命係屬毒品危害防制條例第二條第二項第二款所規
    定之第二級毒品，被告前因施用毒品案件，經送觀察、勒戒
    執行後完畢釋放後，於五年內再犯本件毒品危害防制條例第
    十條之罪，依同條例第二十三條第二項之規定，應依該條例
    第十條之規定論處。核被告所為，係犯毒品危害防制條例第
    十條第二項之施用第二級毒品罪，其施用前後持有第二級毒
    品安非他命之低度行為，為其施用之高度行為所吸收，不另
    論罪。被告前於九十三年間再犯施用毒品罪，經本院於九十
    三年六月七日以九十三年度簡字第一一八八號判處有期徒刑
    四月確定，於九十四年九月三十日易科罰金執行完畢，此有
    前開紀錄表在卷可稽，其於受有期徒刑之執行完畢後，五年
    內再犯本件有期徒刑以上之罪，為累犯，應依法加重其刑。
    爰審酌被告已因施用毒品而接受觀察、勒戒二次，並經科刑
    判決及執行之素行，惟犯後坦承犯行之犯後態度等一切情狀
    量處如主文所示之刑，並諭知易科罰金之折算標準。扣案之
    毒品一包，驗餘淨重○點九三公克，經送臺北市政府警察局
    鑑定結果確含有甲基安非他命成份，此有該局出具之九十四
    年十二月十二日北市鑑毒字第七○三號鑑驗通知書一紙在卷
    可查（參本院卷），係第二級毒品，不論屬犯人否，併依毒
    品危害防制條例第十八條第一項前段宣告沒收銷燬之。扣案
    之打火機一個，係被告所有供犯本罪所用之物，業據被告供
    明在案，爰併依刑法第三十八條第一項第二款宣沒收之。另
    扣案之玻璃吸食器一組，被告否認為其所有，並無證據證明
    係被告所有供犯本件施用第二級毒品罪所用之物，爰不另為
    沒收之諭知，附此敘明。
據上論斷，應依刑事訴訟法第二百七十三條之一第一項、第二百
九十九條第一項前段，毒品危害防制條例第十條第二項、第十八
條第一項前段，刑法第十一條前段、第四十一條第一項前段、第
三十八條第一項第二款，罰金罰鍰提高標準條例第二條，判決如
主文。
本案經檢察官張書華到庭執行職務。
中    華    民    國    95    年    4     月    28    日
                  刑事第四庭   法  官  李桂英
如不服本判決，應於判決送達後10日內，向本院提出上訴狀。
以上正本證明與原本無異。
                               書記官  黃鈴容
中    華    民    國    95    年    4     月    28    日
附錄本案論罪科刑法條全文
毒品危害防制條例第十條第二項：
施用第二級毒品者，處 3 年以下有期徒刑。


司法院資訊處製作；財團法人民間司法改革基金會備份。
